【裁判字號】    98,消債更,645
【裁判日期】    981109
【裁判案由】    更生事件
【裁判全文】
臺灣板橋地方法院民事裁定           98年度消債更字第645號
聲  請  人  甲○○（原姓名：周.
代  理  人  徐家福律師
上列當事人因消費者債務清理事件聲請更生，本院裁定如下：
    主  文
債務人甲○○自中華民國九十八年十一月九日下午四時起開始更
生程序。
命司法事務官進行本件更生程序。
    理  由
一、按「法院開始更生程序之裁定，應載明其年、月、日、時，
    並即時發生效力。」、「法院裁定開始更生或清算程序後，
    得命司法事務官進行更生或清算程序；必要時，得選任律師
    、會計師或其他適當之自然人或法人一人為監督人或管理人
    。」，消費者債務清理條例第45條第1項、第16條第1項定有
    明文。
二、聲請意旨略以：聲請人積欠金融機構債務共新臺幣（下同）
    804,418 元，曾於消費者債務清理條例施行前，依中華民國
    銀行公會會員辦理消費金融案件無擔保債務協商機制，與最
    大債權金融機構國泰世華商業銀行股份股份有限公司（下稱
    國泰世華銀行）達成協商，約定自民國95年7月起，分120期
    ，年利率7％，每月還款金額為12,242 元。然聲請人協商時
    每月薪資2 萬元，且配偶張煥詮（原姓名：張功村）每月收
    入約3 萬元，故聲請人有能力繳納分期款項。詎張煥詮於96
    年11月經診斷為舌癌（癌症4 期），當月開刀後迄今仍在家
    休養無法工作，此段期間聲請人尚須扶養配偶，繳至98年6
    月已無力繳納每月分期款項，致聲請人於98年7 月毀諾，實
    有不可歸責於己致履行顯有困難之情事，爰請求裁定准予更
    生等語。
三、經查，聲請人主張之上開事實，業據其提出財產及收入狀況
    說明書、債務人清冊、債權人清冊、戶籍謄本、身分證資料
    、協議書、無擔保債務還款計劃、聲請人及其配偶財政部臺
    灣省北區國稅局財產歸屬資料清單、聲請人及其配偶96暨97
    年度綜合所得稅各類所得資料清單、台灣大學醫學院附設醫
    院診斷證明書、投保資料表、在職證明書、聲請人之玉山銀
    行存摺節本等為證。此外，本件又查無聲請人有消費者債務
    清理條例第6條第3項、第8 條或第46條各款所定駁回更生聲
    請之事由存在，是本件更生聲請，應屬有據，爰裁定如主文
    。
四、至於聲請人於更生程序開始後，應另提出足以為債權人會議
    可決或經法院認為公允之更生方案以供採擇，俾免更生程序
    進行至依消費者債務清理條例第61條規定應行清算之程度，
    附此明。
中    華    民    國    98    年    11    月    9     日
                  民事第三庭    法  官  楊千儀
上為正本係照原本作成。
本件不得抗告。
本裁定已於98年11月9日下午4時公告。
中    華    民    國    98    年    11    月    9     日
                                書記官  劉鴻傑


司法院資訊處製作；財團法人民間司法改革基金會備份。
